# 请教陈版合并实务中遇到的一个问题？

提问人：fengyihui 时间：2014-04-24 13:24:59
陈版，个人在实务中遇到一个问题，该公司A与另外的公司B没有股权投资的关系，但是该公司的法人和总会计师都在B公司有股份，然后A公司可以控制B公司的经营和一些财务的决策，想问，B公司属于A公司的子公司吗？如果属于的话，合并怎么抵消啊？

回答人：chenyiwei
仅仅根据你所说的信息，尚不足以判断B就是A的子公司。我理解此时需要搞清楚的一个基本问题是：首先，该法人代表和总会计师能否控制B？其次，如果能够控制，则控制权是属于A（公司）还是这两个个人？如果没有其他需要考虑的特殊因素，我个人认为A可以控制B的可能性不大。

提问人：fengyihui 时间：2014-04-26 11:18:15
根据了解的情况，该法人代表和总会计师能控制B，但是他们不是A公司的股东，A公司的股东另有其他法人公司。

回答人：chenyiwei
还是建议从严把握。这种情况，除非A企业与法人代表和总会计师签订股权代持协议，将这些股权相关的权利和义务都实质上转移给A公司，而且A企业能够控制B企业经营所需的技术和产品销售渠道，或者通过其他一些方面实质控制B，否则还是很难认可A对B具有控制权。 我理解在此情况下，除了股权代持以外，认定A可以控制B应满足的一项基本条件是B的经营盈亏实质上绝大部分由A享有或承担，例如A有能力决定与B交易的价格，因而事实上为B的其他股东提供了较高程度的保本保障，而将B的剩余经营风险和收益均留归A自身。 如果存在股权代持协议，该法人代表、总会计师对B的投资资金均来源于A，则A的账面上是存在一项长期股权投资的，按常规方法进行合并抵销即可。如果确实没有股权关系而能够控制B的，则应根据具体情况确定合并抵销的具体方法。